臺灣高雄地方法院刑事判決           100年度審易字第1900號
公  訴  人  臺灣高雄地方法院檢察署檢察官
被      告  方凱平
上列被告因違反毒品危害防制條例案件，經檢察官提起公訴（10
0 年度毒偵字第2378、2651號），本院合併審理，嗣因被告就被
訴事實為有罪陳述，經本院告知簡式審判程序意旨並聽取公訴人
及被告之意見後，裁定依簡式審判程序審理，判決如下：
    主  文
方凱平施用第二級毒品，共貳罪，各處有期徒刑柒月。應執行有
期徒刑壹年壹月。
    事  實
一、方凱平前於民國95年間因施用毒品案件，經本院以95年度毒
    聲字第1071號裁定送觀察、勒戒後，認有繼續施用毒品之傾
    向，再以95年度毒聲字第1454號裁定令入戒治處所施以強制
    戒治，於96年6 月15日停止戒治處分執行完畢出所，並經臺
    灣高雄地方法院檢察署檢察官以96年度戒毒偵字第226 號為
    不起訴處分確定。詎其猶不知悔改，於前開強制戒治執行完
    畢釋放後5 年內，復分別基於施用第二級毒品之犯意，而為
    下列行為：
  (一)於100 年1 月19日某時許，在其位於高雄市○○區○○街60
    巷23號住處內，以將第二級毒品甲基安非他命置於玻璃球內
    燒烤之方式，施用甲基安非他命1 次。嗣於同年1 月21日晚
    上8 時50分許，在高雄市○○區○○路7 號前，因形跡可疑
    、神色緊張為警盤查，發現其為毒品案件治安顧慮人口，經
    其同意採尿送驗，結果呈安非他命、甲基安非他命陽性反應
    ，始悉上情。
  (二)於100 年2 月23日某時許，在其位於高雄市○○區○○街60
    巷23號住處內，以將甲基安非他命置於玻璃球內燒烤之方式
    ，施用甲基安非他命1 次。嗣因其為毒品案件通緝犯，於同
    年2 月25日晚上6 時30分許，經警方通知到場投案，經其同
    意採尿送驗，結果呈安非他命、甲基安非他命陽性反應，始
    悉上情。
二、案經高雄市政府警察局鹽埕分局、高雄市政府警察局鼓山分
    局移送臺灣高雄地方法院檢察署檢察官偵查起訴。
    理  由
一、本件被告方凱平所犯均係死刑、無期徒刑、最輕本刑為3 年
    以上有期徒刑以外之罪，其於準備程序中就被訴事實為有罪
    之陳述，經法官告知簡式審判程序之旨，並聽取公訴人及被
    告之意見後，裁定進行簡式審判程序，合先敘明。
二、訊據被告對上揭犯罪事實坦承不諱，且被告二次為警查獲後
    ，經採其尿液送驗結果，均呈現安非他命、甲基安非他命陽
    性反應，有毒品尿液編號姓名對照表、高雄市立凱旋醫院10
    0 年2 月21日第A00000000 號濫用藥物尿液檢驗報告、高雄
    市政府警察局鼓山分局100 年查獲毒品案件嫌疑人尿液代碼
    - 姓名對照登記表、高雄市立凱旋醫院100 年4 月10日第A0
    0000000 號濫用藥物尿液檢驗報告各1 份在卷可稽（見警一
    卷第3 至4 頁、警二卷第16至17頁），足見被告之任意性自
    白均與事實相符，得為認定被告犯罪之依據。是以，被告上
    開施用第二級毒品之犯行，均堪以認定。另被告前因施用毒
    品案件，有事實欄所載受強制戒治執行完畢之事實，有臺灣
    高等法院被告前案紀錄表1 份在卷可憑，其於強制戒治執行
    完畢釋放後，5 年內再犯此二件施用第二級毒品之犯行，依
    法自應予以追訴處罰。
三、按甲基安非他命係毒品危害防制條例第2 條第2 項第2 款所
    稱之第二級毒品，依法不得持有、施用。是核被告所為，均
    係犯毒品危害防制條例第10條第2 項之施用第二級毒品罪。
    其為施用而持有第二級毒品之低度行為，應為其施用之高度
    行為所吸收，均不另論罪。被告所犯上開二罪，犯意各別，
    行為互殊，應予分論併罰。爰審酌被告於80年間起即有麻藥
    前科，又因施用毒品案件，先後經本院以97年度審訴字第40
    1 、18、769 號分別判處有期徒刑7 月、3 月、6 月、2 月
    、8 月、4 月確定，並定應執行刑為有期徒刑2 年，又因施
    用毒品案件，經本院以97年度審訴字第4401號分別判處有期
    徒刑8 月、4 月確定，與前開應執行刑接續執行，於99年8
    月5 日縮短刑期假釋出監，觀護結束日期為100 年7 月14日
    ，素行不佳，有臺灣高等法院被告前案紀錄表可參，竟猶不
    知悔改，復於假釋中再犯施用毒品案件，經本院以100 年度
    簡字第1666、2104號分別判處有期徒刑4 月、4 月、4 月、
    4 月確定，及於假釋期間罹犯本案，顯見其經觀察、勒戒、
    強制戒治後，仍未能徹底戒絕毒品，其意志不堅，毫無戒毒
    悔改之意，且其施用毒品造成家庭負擔，對於國家、社會治
    安有潛在之危險及影響，行為實有不該，惟念及被告於本院
    審理時終能坦承犯行，犯後態度尚可，並考量其犯罪動機、
    目的、所生危害，及其自稱國小畢業、家庭經濟狀況勉持、
    入監執行前從事防水工程工作、月薪新臺幣3 、4 萬元等一
    切情狀（見警一卷第1 頁調查筆錄受詢問人欄、本院100 年
    度審易字第1900號卷第48頁），分別量處如主文所示之刑，
    並定其應執行之刑，以示懲儆。
據上論斷，應依刑事訴訟法第299 條第1 項前段、第273 條之1
第1 項，毒品危害防制條例第10條第2 項，刑法第11條前段、第
51條第5 款，判決如主文。
本案經檢察官王兆琳到庭執行職務。
中    華    民    國    100   年    9     月    6     日
                      刑事第十庭      法  官  周佳佩
以上正本證明與原本無異。
如不服本判決應於收受判決後10日內向本院提出上訴書狀，並應
敘述具體理由。其未敘述上訴理由者，應於上訴期間屆滿後20日
內向本院補提理由書（均須按他造當事人之人數附繕本) 「切勿
逕送上級法院」。
中    華    民    國    100   年    9     月    6     日
                                      書記官  李承悌
附錄本案論罪科刑法條：
毒品危害防制條例第10條第2 項
施用第二級毒品者，處3 年以下有期徒刑。